臺灣高等法院民事裁定　　　　　　　　　100年度抗字第393號
抗　告　人　覃筱雯
　　　　　　孫蘭萍
　　　　　　蕭怡琪
　　　　　　王州慧
上列抗告人因與相對人台新國際商業銀行股份有限公司等間請求
回復原狀等事件，對於臺灣臺北地方法院民國100年1月26日所為
裁定（99年度金字第54號）提起抗告，本院裁定如下：
    主      文
抗告駁回。
抗告訴訟費用由抗告人負擔。
    理  由
一、抗告意旨略以：許麗紅律師於本件抗告中，並未受抗告人委
    任為抗告代理人（原裁定誤載為訴訟代理人），而僅係擔任
    抗告人之送達代收人，故本件應以抗告人本人之住所所在地
    計算與受理抗告法院之在途期間，而非以送達代收人之住所
    所在地計算與受理抗告法院之在途期間。抗告人均非住居於
    原法院所在地之臺北市內，自當依司法院所頒定之「法院訴
    訟當事人在途期間標準」扣除二日之在途期間，故抗告人於
    民國100年1月18日具狀針對原法院100年1月3日之移轉管轄
    裁定（下稱移轉管轄裁定）提起本件抗告，並未逾法定抗告
    期間，爰請求廢棄原裁定等語。
二、按訴訟代理人就其受委任之事件有為一切訴訟行為之權；但
    捨棄、認諾、撤回、和解、提起反訴、上訴或再審之訴及選
    任代理人，非受特別委任不得為之；如於第1 項之代理權加
    以限制者，應於前條之委任書或筆錄內表明，民事訴訟法第
    70條第1項、第3項定有明文。次按，當事人不在法院所在地
    住居者，計算法定期間，應扣除其在途之期間；但有訴訟代
    理人住居法院所在地，得為期間內應為之訴訟行為者，不在
    此限，民事訴訟法第162條第1項亦規定甚明。
三、經查，抗告人於原法院99年度金字第54號回復原狀等事件（
    下稱回復原狀事件），委任許麗紅律師為訴訟代理人，且授
    予民事訴訟法第70條第1項但書之特別代理權，並未就許麗
    紅律師之代理權限加以限制等情，有渠等之委任狀附卷可稽
    （見原法院卷第25-28頁），準此，抗告人就原法院之移轉
    管轄裁定提起抗告之期間，應自許麗紅律師收受該裁定送達
    之翌日起算。其次，抗告意旨雖稱：許麗紅律師於本件抗告
    中，並未受抗告人委任為抗告代理人，應以抗告人本人之住
    所所在地扣除二日之在途期間云云。惟如前所述，許麗紅律
    師於上開回復原狀事件中受抗告人委任為訴訟代理人，並授
    予特別代理權，自有為一切訴訟行為之權（包括對原法院之
    移轉管轄裁定提起抗告）。而查，許麗紅律師既住居於台北
    市中正區○○○路83號8樓之3（此觀諸上開委任狀亦明），
    係在原法院轄區內，揆諸民事訴訟法第162條第1項之規定，
    抗告人就該移轉管轄裁定提起抗告，其不變期間之計算，自
    無須扣除在途期間。復按提起抗告，應於裁定送達後10日之
    不變期間內為之；而提起抗告，如逾抗告期間者，原法院應
    以裁定駁回之，民事訴訟法第487條前段、第495條之1第1項
    準用同法第442條第1項分別定有明文。本件原法院移轉管轄
    裁定係於100年1月7日送達於許麗紅律師收受，此有送達證
    書附卷可稽（見原法院卷第193 頁反面、第198 頁），算至
    100年1月17日止即已屆滿，乃抗告人遲至100年1月18日始就
    原法院移轉管轄裁定提出抗告狀（此有其抗告狀上之臺灣臺
    北地方法院收狀戳可憑），顯已逾上開不變期間，原法院因
    認其抗告不合法，以裁定駁回，於法並無不合，抗告人主張
    其未逾法定抗告期間提起抗告，為無理由，應予駁回。
四、據上論結，本件抗告為無理由，爰裁定如主文。
中    華    民    國   100    年    3     月    29    日
                    民事第十庭
                        審判長法  官  張宗權
                              法  官  周玫芳
                              法  官  林曉芳

正本係照原本作成。
本裁定除以適用法規顯有錯誤為理由外，不得再抗告。如提起再
抗告，應於收受後10日內委任律師為代理人向本院提出再抗告狀
。並繳納再抗告費新台幣１千元。
中    華    民    國   100    年    3     月    29    日
                              書記官  鄭淑昀